---
# Nome do arquivo PDF gerado na pasta resultado
output-file: "Entrega 1"
---

```{r setup}
#| include: false
source("rdocs/entrega_1.R")
```


# Objetivo

  A análise tem o objetivo de entender como está sendo a receita total média das lojas, em reais, nessa região nos últimos 10 anos, ano por ano, começando no ano de 1880 até o ano de 1889, a fim de compreender se houve um aumento ou diminuição na quantidade de receita produzida média ao longo do tempo.

## Análise 1: receita média das lojas registrada nos anos de 1880 até 1889

```{r}
#| label: fig-
#| fig-cap: "Gráfico "

Gráfico

```

  A partir do gráfico apresentado, é possível identificar um crescimento contínuo da receita total média até 1887, um decrescimento em 1888 e o maior crescimento durante o período (mais de 20 mil reais) em 1889. No geral, houve um aumento de receita durante o período analisado.
  
::: {#quad- layout-align="center" quad-pos="H"}
```{=latex}
```

Medidas resumo da
:::

::: {#tbl-modalidades layout-align="center" tbl-pos="H"}
```{=latex}
```
:::

$\ref{fig-}$

[@tbl-]

[**Quadro** @quad-]
