---
# Nome do arquivo PDF gerado na pasta resultado
output-file: "Entrega 3"
---

```{r setup}
#| include: false
source("rdocs/entrega_3.R")
```


# Objetivo

O seguinte relatório tem por objetivo entender melhor o perfil das idades dos clientes nas diferentes lojas da cidade de Âmbar Seco.

# Análises

## Análise de frequência de idades por loja

  O estudo sobre o comprtamento das idades consiste em duas variáveis: a idade dos cliente (variável quantitativa discreta) e nas lojas da ciade em questão (variável qualitativa nominal): "Banco Careca", "Ferraria Seca", "Saloon" e "Vendinha Rápida". Para esta análise foram feitos gráficos de box-plot e histograma e um quadro de medidas resumo para uma melho visualização a situação.
  
```{r}
#| label: fig-box_plot
#| fig-cap: "Gráfico de box-plot das idades em relação as lojas"
#| fig-pos: "H"

box_plot_lojas

```

```{r}
#| label: fig-histograma
#| fig-cap: "Histogram das idades em relação as lojas"
#| fig-pos: "H"

hist_lojas

```

::: {#quad-medidas layout-align="center" quad-pos="H"}
```{=latex}

	\begin{tabular}{| l | S[table-format=1.2] | S[table-format=1.2] | S[table-format=1.2] | S[table-format=2.2] |}
	\toprule
		\textbf{Estatística} & \textbf{Banco Careca} & \textbf{Ferraria Seca} & \textbf{Saloon} & \textbf{Vendinha Rápida} \\
		\midrule
		Média & 34,99 & 33,95 & 35,64 & 39,76 \\
		Desvio Padrão &  5,47 & 13,51 & 12,00 &  6,05 \\
		Variância &  29,91 & 182,54 & 144,12 &  36,64 \\
		Mínimo & 25 & 16 & 15 & 30 \\
		1o Quartil & 31 & 24 & 27 & 34 \\
		Mediana & 34 & 31 & 34 & 40 \\
		3o Quartil & 40 & 39 & 39 & 44 \\
		Máximo & 44 & 80 & 77 & 49 \\
	\bottomrule
	\end{tabular}

```

Medidas resumo da idade dos clientes de Âmbar Seco
:::


  Realizando a análise da $\ref{fig-box_plot}$, da $\ref{fig-hist}$ e do [**Quadro** @quad-medidas] é possível notar que as médias de idade das lojas são bastante parecidas, porém, quando analisamos  o comportamento da frequência das idades em cada loja, precebe-se que ele não é tão parecido assim.
  É possível notar a presença de outliers com idades mais avançadas nas lojas Ferraria Seca e Saloon, mas a concentração de clientes no intervalo de 20 a 40 anos de idade faz com que suas médias se aproximem dos 35 anos.
  A loja Vendinha Rápida, apesar de náo ter outliers e ter um intervalo de idade menor que as outras duas citadas anteriormente, apresenta a maior média de idades.



